【裁判字號】    99,易,1251
【裁判日期】    990720
【裁判案由】    竊盜
【裁判全文】
臺灣高雄地方法院刑事判決              99年度易字第1251號
公  訴  人  臺灣高雄地方法院檢察署檢察官
被      告  丙○○
上列被告因竊盜案件，經檢察官提起公訴（99年度偵字第17675
號），嗣因被告就被訴事實為有罪陳述，經本院告知簡式審判程
序意旨並聽取公訴人及被告之意見後，本院合議庭裁定由受命法
官獨任依簡式審判程序審理，判決如下：
    主  文
丙○○犯竊盜罪，累犯，處有期徒刑伍月；又犯竊盜罪，累犯，
處有期徒刑柒月。應執行有期徒刑拾壹月。
    事  實
一、丙○○前於民國95年間因連續侵入住宅、工地竊盜及竊取機
    車等17次犯行，經本院以94年度簡上字第772 號判處有期徒
    刑1 年8 月，並應於刑之執行前，令入勞動場所強制工作3
    年確定；又因違反毒品危害防制條例案件，經本院以94年度
    訴字第4143號各判處有期徒刑8 月、4 月，應執行有期徒刑
    10月，及經本院以97年度聲減字第2470號裁定各減刑為有期
    徒刑4 月、2 月，並與上開竊盜罪之宣告刑1 年8 月，定應
    執行刑為有期徒刑2 年確定，於98年8 月27日縮短刑期假釋
    出監並付保護管束，甫於98年12月9 日因保護管束期滿，假
    釋未經撤銷執行完畢。
二、丙○○猶不知悔改，竟因缺錢花用，意圖為自己不法之所有
    ，分別為下列行為：
  (一)於99年5 月24日下午5 時許，行經高雄市○○區○○路39號
    前（起訴書誤載為太平路），見乙○○所有之車號XSJ-663
    號普通重型機車停放於該處，且電門上之機車鑰匙疏未拔下
    ，即上前以該把鑰匙啟動電門，徒手竊取上開機車及機車鑰
    匙（價值約新臺幣【下同】5,000 元，已由乙○○領回，惟
    車牌二面尚未尋獲），得逞後旋即騎乘該車離去，並將乙○○置於機車置物箱內之個人證件、信用卡、存摺及該車車牌
    等物品棄置於高雄縣鳳山市五甲橋下。嗣於同年5 月25日下
    午2 時30分許，在高雄市○○區○○路與松金路口為警查獲
    。
  (二)於99年5 月30日上午9 時10分許，行經高雄縣鳳山市鎮○街
    135 巷30號甲○○○住處，見該住宅大門未上鎖，乃自行推
    門入內，而無故侵入該住宅搜尋財物（侵入住宅部分未據告
    訴），並在該址工具房內徒手竊取馬自達廠牌之電鑽1 具（
    價值約7,000 元，已發還甲○○○），得手後欲離去時，為
    甲○○○察覺有異，呼叫其子黃振益前往追捕並報警處理，
    丙○○見狀旋將上開電鑽丟棄在地，徒步逃逸。嗣於同日上
    午9 時45分許，在高雄縣鳳山市○○○路與南成路口，為警
    方與黃振益合力逮捕，始悉上情。
三、案經乙○○訴由高雄市政府警察局小港分局報告，及高雄縣
    政府警察局鳳山分局報告臺灣高雄地方法院檢察署檢察官偵
    查起訴。
    理  由
一、本件被告丙○○所犯係死刑、無期徒刑、最輕本刑為3 年以
    上有期徒刑以外之罪，其於準備程序中就被訴事實為有罪之
    陳述，經法官告知簡式審判程序之旨，並聽取公訴人及被告
    之意見後，經本院合議庭裁定由受命法官獨任進行簡式審判
    程序，合先敘明。
二、上揭犯罪事實，業據被告坦承不諱，核與證人即告訴人乙○○、被害人甲○○○於警詢時偵查中之證述相符（見警卷第
    3 頁至背面、偵一卷第9 至10頁），並有高雄市政府警察局
    小港分局高松派出所99年5 月25日搜索、扣押筆錄、高雄縣
    政府警察局鳳山分局99年5 月30日之搜索、扣押筆錄各1 份
    、贓物認領保管單2 紙及現場蒐證照片6 張（見警卷第5 至
    10頁、偵一卷第11至18頁），足認被告之任意性自白與事實
    相符，得為認定犯罪之依據。從而，本件事證明確，被告上
    開犯行均堪以認定，應依法論科。
三、按刑法所謂毀越門扇牆垣，係指毀損或超越及踰越門扇牆垣
    而言，與用鑰匙開鎖啟門入室者不同。司法院解釋所謂越進
    門扇牆垣，其越進二字亦應解為超越或踰越而進，非謂啟門
    入室即可謂之越進，最高法院22年上字第454 號著有判例可
    參，查本件被害人甲○○○住處大門並未上鎖，被告係自行
    推門入內一節，業據被告及甲○○○陳明在卷（見警卷第7
    頁背面、第10頁），足見被告之竊盜行為並無毀損或踰越門
    扇之情形，自與毀越門扇竊盜之構成要件不符。是核被告所
    為，均係犯刑法第320 條第1 項之普通竊盜罪。被告上開二
    犯行，犯意各別，行為互殊，應予分論併罰。又被告有如事
    實欄所載受有期徒刑執行完畢之事實，有臺灣高等法院被告
    前案紀錄表1 份在卷可憑，其受徒刑執行完畢，5 年以內故
    意再犯此二件有期徒刑以上之罪，均為累犯，應各依刑法第
    47條第1 項規定，加重其刑。爰審酌被告前已因連續侵入住
    宅、工地竊盜及竊取機車等17次犯行，經本院判處罪刑及經
    刑之執行在案，有上開臺灣高等法院被告前案紀錄表及本院
    94年度簡上字第772 號該判決書附卷可參（見本院卷第17至
    21、49至56頁），素行不佳，竟猶不知悔改，不思以正當途
    逕賺取生活所需，因缺錢花用即任意竊取他人物品，其隨機
    竊取被害人乙○○之上開機車，復為躲避警方查緝，竟將車
    牌及乙○○之個人物品任意棄置，造成被害人乙○○之損害
    ；又以侵入住宅之方式，進入被害人甲○○○住處行竊，造
    成被害人財物損害及身心恐懼，危害治安頗鉅，情節非輕，
    其侵害他人財產法益，價值觀念偏差，所為實不足取，其於
    短短7 日內即犯此二次犯行，犯罪手法又與前述竊盜前科雷
    同，其受徒刑執行完畢後，旋即再犯本案，足見毫無悔悟之
    意，本應嚴懲，惟念及其於本院審理時尚能坦承犯行，犯後
    態度尚可，其所竊得之上開機車、電鑽價值非鉅，且均已發
    還被害人，有上開贓物認領保管單可參，並考量其犯罪動機
    、目的、手段、智識程度、生活狀況、所生損害及檢察官具
    體求處刑度等一切情狀，分別量處如主文所示之刑，並定其
    應執行刑，以示懲儆。
據上論斷，應依刑事訴訟法第299 條第1 項前段，刑法第320 條
第1 項、第47條第1 項、第51條第5 款，刑法施行法第1 條之1
第1 項、第2 項前段，判決如主文。
本案經檢察官王清海到庭執行職務。
中    華    民    國    99    年    7     月    20    日
                    刑事第十八庭      法  官  周佳佩
以上正本證明與原本無異。
如不服本判決應於收受送達後10日內向本院提出上訴書狀，並應
敘述具體理由；如未敘述上訴理由者，應於上訴期間屆滿後20日
內向本院補提理由書（均須按他造當事人之人數附繕本）「切勿
逕送上級法院」。
中    華    民    國    99    年    7     月    20    日
                                      書記官  王立山
附錄本案論罪科刑法條：
刑法第320 條第1 項：
意圖為自己或第三人不法之所有，而竊取他人之動產者，為竊盜
罪，處5 年以下有期徒刑、拘役或5 百元以下罰金。

司法院資訊處製作；財團法人民間司法改革基金會備份。
